# 请教陈版主，关于外币减资

提问人：小红帽茁壮成长 时间：2023-06-05 18:10:25
陈版主好
假设有一家公司成立时境外股东实缴注册资本 100 万美元，记账本位币为人民币（对应人民币 650 万）。目前，股东减资 40 万美金，有以下问题想请教您：
【Q1】如果减资当天就汇出， 就按照当天购汇的实际汇率（设为7.00）这算成人民币，与对 40 万美金对应账面实收资本的金额之差（即 650 40%-40 7=-20），计入资本公积资本溢价，是么？
【Q2】如果减资决议做出后并且已完全符合减资条件，但一直未实际减资，应当如何进行会计处理？
借：实收资本 贷：其他应付款 （如果是这样处理，那金额如何确定呢？）
【Q3】如果减资决议做出后并且已完全符合减资条件，并且已购入外汇 40 万美金（汇率6.8）,1个月之后汇率升为7.1才会汇出，应当如何进行会计处理？
这个 1 个月内，美元是不是视为普通的美元存款 1 个月后汇出的时候要先算汇兑损益计入财务费用之后，再按照汇出当天的汇率来计算减资的人民币金额 与减资前账面对应份额的金额之差计入资本公积谢谢陈版主

回答人：chenyiwei
1 、当发生减资时，所减少的实收资本金额应根据减资时点上实收资本科目的加权平均折算汇率进行折算，即【减资前实收资本科目余额/减资前原币实收资本金额】。所减少的实收资本与应支付的减资款按减资当日即期汇率折算的本位币金额之间的差额，调整资本公积。
2 、应付减资款（假设以货币方式减资）属于货币性负债。如果减资款一直未汇出的，则应在每期末确认汇兑损益，计入“财务费用——汇兑损益”。
3 、“这个 1 个月内，美元视为普通的美元存款 1 个月后汇出的时候要先算汇兑损益计入财务费用”的理解是合理的；
但后续汇出时的折算人民币金额与最近一次折算后金额之间的差额，仍然是列入“财务费用——汇兑损益”。